臺灣嘉義地方法院刑事判決
109年度侵訴字第18號
公  訴  人  臺灣嘉義地方檢察署檢察官
被      告  鄭鈺諺


選任辯護人  龐永昌律師
上列被告因妨害性自主案件，經檢察官提起公訴（109年度偵字
第2595號），本院判決如下：
    主    文
丙○○無罪。
    理    由
一、公訴意旨略以：被告丙○○為甲○（真實姓名詳卷，代號AW000
    -A109042A）之男友，告訴人乙○（真實姓名詳卷，代號AW00
    0-A109042）則為甲○之表姊。民國109年1月30日凌晨，被告
    與告訴人、甲○及告訴人、甲○之4名親戚共7人，同睡在嘉義
    縣民雄鄉之告訴人外婆住處2樓房間（詳細地址詳卷），其
    中甲○睡在被告與告訴人中間。被告於同日凌晨5時許，因手
    環抱甲○時，發現可碰觸到告訴人，竟意圖性騷擾，未先徵
    詢告訴人同意，即乘告訴人不及抗拒之際，以手觸摸告訴人
    之大腿，及隔著告訴人所穿短褲，觸摸告訴人之臀部及陰部
    等隱私處，以此方式對告訴人為性騷擾。告訴人發覺遭被告
    以手觸摸後，因感覺難堪，且顧及被告為甲○之男友，擔心
    自己不被其他家人相信，遂未大聲呼救，而採取以向旁閃躲
    、以被子包住身體等方式，迴避被告之觸摸，被告見狀，竟
    改基於強制性交之犯意，違反告訴人之意願，將手自告訴人
    褲腳伸入，觸摸告訴人之臀部及陰部，復以很冷為藉口，與
    甲○交換位置，進而躺在告訴人身旁後，將告訴人短褲脫下
    ，以手指插入告訴人陰道內，另以手觸摸告訴人胸部、以手
    指插入告訴人嘴巴，以此方式對告訴人為性交。至同日5時5
    3分許，告訴人仍因難堪而不敢呼救，便將褲子穿上，持手
    機離開房間，穿過走廊前往廁所，以LINE傳送訊息向朋友求
    助，惟因未獲回應，告訴人欲返回房間時，見被告亦步出房
    間，告訴人即向被告表示「不要這樣」，被告竟不顧告訴人
    已明示其不欲為性交之意願，反接續前開強制性交之犯意，
    在走廊上將自己內褲脫下，露出其陰莖，再以手將告訴人頭
    部往下按壓，示意告訴人為其口交，告訴人因不欲為其口交
    而未配合，被告復再次按壓告訴人頭部，告訴人仍未從之，
    此時告訴人因擔憂遭被告進一步侵害，又不願驚動睡在隔壁
    房間之外婆，遂向被告表示「不然我用手幫你」等語，惟因
    被告進一步以手掀起告訴人衣服，告訴人遂將被告推開，返
    回房間內，並以棉被包住身體。被告先至陽台抽菸後，復返
    回房間內，接續前開強制性交之犯意，違反告訴人之意願，
    將手自告訴人褲腳伸入，觸摸告訴人之臀部及陰部，直至同
    日6時30分許，因有他人鬧鐘響起，被告始停止其動作。因
    認被告涉犯刑法第221條第1項之強制性交罪嫌等語（另認被
    告所為性騷擾犯行為強制性交之低度行為，不另論罪）。
二、按犯罪事實應依證據認定之，無證據不得認定犯罪事實；有
    罪之判決書應於理由內記載認定犯罪事實所憑之證據及其認
    定之理由，刑事訴訟法第154條第2項及第310條第1款分別定
    有明文。而犯罪事實之認定，係據以確定具體的刑罰權之基
    礎，自須經嚴格之證明，故其所憑之證據不僅應具有證據能
    力，且須經合法之調查程序，否則即不得作為有罪認定之依
    據。倘法院審理之結果，認為不能證明被告犯罪，而為無罪
    之諭知，即無前揭第154條第2項所謂「應依證據認定」之犯
    罪事實之存在。因此，同法第308條前段規定，無罪之判決
    書只須記載主文及理由。而其理由之論敘，僅須與卷存證據
    資料相符，且與經驗法則、論理法則無違即可，所使用之證
    據亦不以具有證據能力者為限，即使不具證據能力之傳聞證
    據，亦非不得資為彈劾證據使用。故無罪之判決書，就傳聞
    證據是否例外具有證據能力，本無須於理由內論敘說明。且
    被害人乃被告以外之人，本質上屬於證人，然被害人與一般
    證人不同，其與被告常處於相反之立場，其陳述之目的，在
    使被告受刑事訴追處罰，證明力自較一般無利害關係之證人
    陳述薄弱。故被害人縱立於證人地位而為指證及陳述，且其
    指證、陳述無瑕疵，亦不得作為有罪判決之唯一依據，仍應
    調查其他證據以察其是否與事實相符，亦即仍須有補強證據
    以擔保其指證、陳述之真實性，而為通常一般人不致有所懷
    疑者，始得採為論罪科刑之依據。而所謂補強證據，則指除
    被害人指證、陳述本身之外，其他足以證明犯罪事實確具有
    相當程度真實性之證據而言，且該必要之補強證據，須與構
    成犯罪事實具有關聯性之證據，非僅增強被害人指證、陳述
    內容之憑信性。
三、公訴意旨認被告涉犯強制性交、性騷擾等罪嫌，無非係以被
    告之供述、證人乙○與甲○之證述、證人乙○繪製現場示意圖
    、LINE對話內容截圖、電話錄音光碟等為其主要論據。
四、訊據被告就其於109年1月間，與甲○為交往中男女朋友關係
    ，且於上開時、地，有對告訴人摸大腿、胸部、隱私部位、
    手指侵入告訴人陰道及手放在告訴人後頸按壓，示意告訴人
    為其進行口交，然矢口否認有何強制性交、性騷擾犯行，辯
    稱：當時房間有3張床，其中2張床併在一起，伊跟甲○睡其
    中1張，甲○的左邊是乙○，乙○左邊是另外2個妹妹，躺下睡
    覺時，伊抱著甲○，因為距離太近，手有碰到乙○的腰部或臀
    部，伊以為是撞到床墊的高低差，後來乙○有動了一下，伊
    才發現是碰到乙○，馬上將手抽回，因為原先與乙○有互動，
    還有之前聊天講到「分手炮」的話題，伊想說會不會乙○沒
    有拒絕，且乙○當時是醒著的、有翻來翻去，伊就試探性地
    摸乙○大腿，因為伊摸乙○大腿的時候，乙○也沒有反抗，伊
    就往上摸乙○臀部，在隔著褲子撫摸乙○時，也有感覺乙○的
    臀部往甲○這邊移動，伊才把手往乙○陰部方向撫摸，當天天
    氣很冷，伊在發抖，甲○問伊為什麼一直發抖，伊說很冷，
    後來伊跟甲○說可不可以跟伊換位置，伊當下想法是想要換
    位置然後跟乙○有進一步發展，伊與甲○換位置後，伊面向甲
    ○，然後左手往身後撫摸乙○下體，原本乙○褲子沒有脫下，
    伊伸手進乙○褲子撫摸，後來伊用手拉乙○的褲頭示意脫下，
    因為伊只有單手往身後施力，乙○臀部抬起來，由伊拉下褲
    子，將乙○褲子拉到膝蓋處，乙○自己彎曲膝蓋脫下褲子跟內
    褲，伊再示意乙○將腳張開，乙○也配合，伊有用手摸乙○私
    處、用手指插入乙○陰道，後續伊有撫摸乙○胸部、手放進乙
    ○嘴巴附近，之後乙○穿上褲子走向廁所，伊心想說不定乙○
    想要有後續發展，所以伊就跟著去，伊等乙○從廁所走出來
    就先抱住乙○，乙○表示「好啦！那我們回去睡覺。」，伊把
    乙○衣服掀起並親吻其胸部，乙○還是說「那我們去睡覺了」
    ，伊就把褲子褪到膝蓋，手放乙○後頸部並稍微壓1下，示意
    乙○為伊口交，乙○沒有馬上蹲下，伊又壓第2下，乙○表示「
    那我用手幫你好了」並用手抓住伊性器官，伊想說乙○可能
    沒有意願幫伊口交，如果用手幫伊，怕時間太長被發現，所
    以伊就覺得不要好了，於是穿上褲子，乙○看伊穿上褲子就
    先走回房間，伊則在外面抽完菸才回房間，回到房間之後還
    是有持續撫摸乙○的動作等語。辯護人則為被告辯護略以：
    依照乙○、甲○證述，可以確認當時2張床併在一起，甲○跟丙
    ○○睡的那張床是比較低，因此一開始誤觸到乙○是有可能的
    ，另外脫褲子的過程，乙○對於其他細節都表示不記得，而
    依甲○證述其與乙○體重從物理上來看，當時丙○○又怕甲○或
    其他人知道其感情上背叛甲○，在這種情形下，若沒有乙○配
    合或至少在丙○○的認知中有讓乙○感覺到不舒服或不願意，
    應該是很難完成脫褲子這件事，又乙○在房間內有無以被子
    包住或閃躲來表示不願意或不舒服，丙○○否認有這些情形，
    且如果乙○確實有以被子包住不讓丙○○摸，實在無法理解丙○
    ○的手如何能伸進被子裡撫摸乙○，又縱使如乙○所說稍微壓
    著被子，因此丙○○的手可能伸進被子裡，依照丙○○的認知，
    即有可能無法感受乙○是藉由壓著被子表現不舒服的事，而
    乙○說在陽台有推丙○○、表示不要這樣，但丙○○完全沒有印
    象有這些情形，丙○○印象是輕壓乙○後頸示意為其口交，乙○
    說要用手幫丙○○，且乙○於偵查時證稱說當晚如果丙○○真有
    進一步動作便會叫醒大家，後來回到房間之後整個過程既然
    很和平，依照丙○○的認知，其與乙○的關係僅到用手的階段
    ，也就沒有勉強，本案無法排除是因乙○於案發當天剛好與
    男友分手情緒問題，導致之後的舉動令丙○○產生誤會，故請
    為無罪之諭知等語。
五、被告與甲○於109年1月間原為交往中男女朋友關係，且於上
    開時、地，有對告訴人摸大腿、胸部、手指侵入告訴人下體
    、隱私部位及手放在告訴人後頸，壓告訴人後頸示意其進行
    口交等動作，均為被告所是認，並有證人即告訴人（見警卷
    第4頁反面至第7頁；偵卷第35至38頁；本院卷第139至172頁
    ）、證人甲○（見偵卷第15至17頁；本院卷第172至193頁）
    之證述可佐，且有告訴人手繪現場示意圖、本院準備程序勘
    驗被告與甲○案發後通話錄音譯文等在卷可參（見警卷第11
    頁；本院卷第89至99頁）。從而，上開情節，均堪認屬實。
六、按刑法第221條第1項強制性交罪是指「對於男女以強暴、脅
    迫、恐嚇、催眠術或其他違反其意願之方法而為性交」，其
    手段乃是需對他人施以強暴、脅迫、恐嚇、催眠術或其他違
    反意願方法，進而對他人為性交行為，而所謂「其他違反其
    意願之方法」，固然指該條所列舉之強暴、脅迫、恐嚇、催
    眠術以外，且不以類似於所列舉之強暴、脅迫、恐嚇、催眠
    術等相當之其他強制方法足以壓抑被害人之性自主決定權為
    必要，但仍需達於妨害被害人之意思自由而侵犯被害人之性
    自主權為必要（最高法院107年度台上字第3348號、104年度
    台上字第1066號等判決意旨參照）。且因強制性交罪乃屬故
    意犯罪，故需行為人主觀上具備侵害被害人性自主之行使、
    維護，以足使被害人性自主決定意願受妨害之強暴、脅迫、
    恐嚇、催眠術或其他妨害被害人之意思之任何手段而為性交
    行為（最高法院102年度台上字第3692號判決意旨參照）。
    再按性騷擾防治法第25條所規定之強制觸摸罪，係指行為人
    對於被害人之身體為偷襲式、短暫性之不當觸摸行為，而不
    符刑法第224條強制猥褻罪之構成要件而言。而所謂「性騷
    擾」，係指性侵害犯罪以外，對他人實施違反其意願而與性
    或性別有關之行為，且合於性騷擾防治法第2條第1款、第2
    款所規定之情形而言。同法第25條第1項規定之「意圖性騷
    擾，乘人不及抗拒而為親吻、擁抱或觸摸其臀部、胸部或其
    他身體隱私處之行為者」，其所謂「不及抗拒」係指被害人
    對行為人所為之性騷擾行為，尚未及感受到性自主決定權遭
    受妨害，侵害行為即已結束而言，有最高法院106年度台上
    字第1193號判決可參。經查：
  ㈠被告被訴強制性交犯行，主要是依憑告訴人之指訴與LINE對
    話內容截圖，然查：
    ⒈告訴人⑴於警詢中指訴略以：甲○睡在伊與丙○○中間，大約
      凌晨5點左右，伊臀部有異物感，伊以為是甲○的腳，所以
      翻身繼續睡，過一段時間覺得不對，有聽到甲○跟丙○○對
      話，甲○問丙○○為何一直抖、不要抱錯人，後來甲○就跟丙
      ○○換位置睡，丙○○就睡到伊右邊，這時伊已經清醒，然後
      丙○○將手伸進伊的被子裡，隔著褲子摸伊下體，伊不確定
      丙○○摸了多久，伊有往左邊移動，但丙○○繼續脫掉伊的褲
      子、內褲，然後手指侵入伊陰道，過程中，丙○○還將其手
      指放進伊嘴巴、摸伊右胸，後來伊穿好褲子起身拿手機到
      2樓廁所傳訊息跟朋友說先前發生的事，時間是5點53分、
      5點57分，走出廁所後，丙○○在門外，丙○○就將其褲子脫
      到膝蓋處、露出生殖器，然後沒有說話便將伊頭往下按，
      示意伊為其口交，因為廁所外連接陽台與阿嬤房間相連，
      離阿嬤房間太近，伊不敢怎麼樣，也怕丙○○叫伊作其他事
      ，伊就跟丙○○說「不然用手幫你弄出來」，後來丙○○拉住
      伊衣服，感覺是要脫伊衣服，伊覺得噁心，就直接跟丙○○
      說「不要」、「我要回房間睡覺」，之後伊就回到房間用
      被子蓋住自己，伊之後又於6點8分傳訊息給朋友，伊不確
      定丙○○何時又回到伊旁邊睡覺，丙○○又開始用手摸伊臀部
      ，伊當時是側睡面向左邊，伊不確定丙○○摸了多久，之後
      6點半鬧鐘響，丙○○就沒有繼續摸，伊就繼續睡，丙○○並
      沒有徵得伊同意，是違反伊之意願，而伊沒有呼救，因為
      伊於1月29日才剛分手，回嘉義被親戚開玩笑說分手炮，
      當時丙○○也在場，丙○○可能覺得伊很隨便才對伊性侵，伊
      沒有呼救是因為怕大家不相信伊而且難堪，過程中伊有一
      直往左邊靠遠離丙○○，丙○○在陽台要脫伊衣服時，伊有說
      不要等語（見警卷第5至6頁）。⑵於偵訊中證稱：丙○○摸
      伊臀部，丙○○於事前並沒有問伊可不可以摸，伊在一開始
      以為是腳踢到，後來發現丙○○摸伊，伊以為是丙○○摸錯，
      所以有往旁邊挪一下，但丙○○還是繼續摸，伊才發現丙○○
      是有意要摸伊，但伊沒有出言制止或是用手把丙○○推開，
      因為伊才剛與前男友分手、情緒有點不穩，但伊有用被子
      把自己包住，丙○○還是繼續從被子外伸進去摸伊，後來伊
      拿手機離開房間到外面想說要找誰講這件事，伊就先到廁
      所用LINE向前男友說，後來走出廁所，伊發現丙○○也走過
      來，伊就跟丙○○說「不要這樣」，意思是希望丙○○不要再
      摸伊，丙○○將伊上衣往上掀到一半，伊就把丙○○推開，丙
      ○○有把褲子脫下，抓伊頭部示意為其口交，但伊將頭撇開
      ，因為外婆睡在旁邊的房間，伊怕驚動到大家，也希望快
      點結束，才跟丙○○說可不可以用手，丙○○也沒有說不要繼
      續，因為丙○○伸手掀伊上衣，伊覺得太超過才推開丙○○，
      伊於丙○○將伊上衣掀到一半時講「不要這樣」並將其推開
      後就回房間，回到房間後，伊就用棉被將自己包起來並且
      靠近另一側的表妹那邊睡，伊判斷不出來丙○○是認為伊願
      意，還是想要強迫伊，因為伊那時心情不太好，伊跟丙○○
      說「不要這樣」並將丙○○推開後的當下，丙○○並沒有用強
      制力摸伊，但後來回到房間，丙○○繼續摸伊，丙○○應該明
      確知道伊不想被其繼續摸，而伊想要睡覺，伊想說在房間
      裡面，丙○○應該不敢有進一步動作，且伊手上有手機，如
      果丙○○有進一步動作，伊可以發出一些聲音將大家叫醒，
      伊於隔天還有向一些同學講這些事，伊並沒有隨著丙○○的
      意思配合丙○○等語（見偵卷第35至37頁）。⑶於本院審理
      中證稱：伊大約於1月30日凌晨3點左右就寢，伊穿著長版
      寬鬆七分袖上衣，下擺大概到腿的三分之一、三分之二處
      ，還有一件長度在膝蓋以上的綠色短褲、免洗內褲，當時
      房間內共有7個人，伊是睡在2張床併在一起的床上，床是
      有舖厚的床墊，此處有5個人睡在一起，彼此間的距離不
      確定，但是手並沒有辦法往旁邊伸直，跟旁邊睡的人距離
      很近，就寢位置就如同伊於警詢時所繪製現場圖，伊很快
      就睡著，睡到一半突然感覺有東西在伊臀部附近，伊覺得
      有人在摸伊大腿，當時伊處於半夢半醒，因為想睡覺就沒
      有在意，只覺得癢癢的就翻個身，後來發現有點不對，丙
      ○○的手一直往褲子裡面伸，伊這時候比較清醒、覺得怪怪
      的，感覺比較清醒後，一開始是隔著伊的褲子摸，後來脫
      掉伊的褲子，丙○○有摸伊胸部、把手伸進伊嘴巴、用手脫
      伊褲子、用手伸入伊陰道等動作，但伊就還想繼續睡，也
      不想要聲張，當時伊有帶毯子，就用毯子將自己包緊一點
      、盡量壓著，並往另一側那邊躺，但伊又不敢太往另一側
      ，怕吵醒睡另一側的表妹並看到這些事，且背對著丙○○跟
      甲○，後來丙○○去抬起伊臀部，手伸進伊陰部，丙○○有與
      甲○換位置睡，伊有聽到丙○○與甲○交談2次，甲○是問丙○○
      「你在抖什麼」、「幹嘛一直動」、「不要抱錯人」，丙
      ○○則有說「要換位置」，丙○○跟甲○換位置後，丙○○還是
      有繼續侵犯伊，包含試圖脫伊褲子、把手伸往伊生殖器，
      此時伊有盡量用毯子把自己包住、遠離丙○○，但伊褲子跟
      內褲有被拉下來，因為床很軟、伊身體的肉也很軟，手要
      鑽進去很簡單，伊覺得噁心，但伊當下也不敢叫，也沒有
      揮手擋住丙○○，而且甲○跟丙○○交往多年，伊不確定甲○會
      不會相信伊，丙○○跟甲○換位置之後有摸伊哪些部位，要
      以先前筆錄為主，伊覺得忍不住了，就跑去拿手機，然後
      跑到外婆家廁所裡LINE傳訊息給前男友求救，但伊前男友
      沒有回應，伊就準備回房間，沒想到丙○○又在陽台堵伊，
      當時伊覺得很可怕，而丙○○常常到外婆家，並且很受家人
      喜愛，因為當天親友有開玩笑說伊很騷之類的，伊怕別人
      不相信伊，丙○○有將褲子脫到一半露出生殖器，並輕輕地
      將伊頭部壓向其生殖器，伊當下覺得丙○○是要伊為其口交
      ，伊就有推開丙○○，伊怕驚醒外婆，所以跟丙○○說「不然
      我用手幫你」，丙○○有想要掀伊衣服，伊不知道怎麼辦，
      丙○○一直要掀伊衣服、脫伊褲子，伊受不了就推開丙○○並
      說「我要去睡覺了，不要這樣子」，伊就回房間睡，伊回
      到房間後，一樣用毯子把自己捲起來並往妹妹那一邊靠、
      繼續睡覺，丙○○之後才回房間，但丙○○還是對伊亂摸，一
      開始隔著毯子摸，後來手有伸進去毯子裡面，伊不知道為
      什麼丙○○的手可以伸進毯子裡面，伊也有再傳LINE給前男
      友，就這樣到了凌晨看伊沒有反應，才沒有繼續摸，但是
      伊從感覺被侵犯後，經歷過伊起身到廁所、回到房間這段
      期間都沒有睡著過，伊也不確定這段期間是否都是背對著
      甲○跟丙○○，丙○○過程中沒有言語脅迫伊，但事前並沒有
      經過伊同意，伊也沒有默許丙○○做這些行為，而丙○○用手
      按伊頭部時，伊是有辦法掙脫，且伊也有將丙○○推開等語
      （見本院卷第141至152、157至161、163至172頁）。另依
      告訴人提出LINE通訊軟體中與暱稱「爛人沒擔當」之用戶
      對話內容截圖，可見其於109年1月30日上午5時53分起至6
      時8分間陸續發送「救我」、「我好怕不知道該跟誰求救 
      對不起 可是我只剩下你可以信任 剛剛我妹她男友亂摸 
      不敢回去房間了 跑到廁所」、「沒事 我縮成一團裝睡」
      （放置於警卷後方密封袋內）。
    ⒉而甲○於本院審理中則證稱：乙○是伊表姊，109年1月29日
      乙○到伊祖母家以前，丙○○就已經在場了，伊與丙○○是106
      年2月間就開始交往，彼此是打工認識的，109年1月29日
      大家晚上一起吃晚餐，然後一起聊天，過程中應該是有人
      問乙○感情的事，因為姊妹聊天就比較輕浮一點，乙○有說
      去住男友家然後打炮，伊就說「是打分手炮喔！」，乙○
      聽到也是打哈哈帶過換到下一個話題，大約於1月30日凌
      晨2、3時許大家才一起關燈睡覺，當時房間內睡7個人，
      位置就與乙○畫的現場圖相符，左邊的5個人是睡在2張併
      著的彈簧床（1張為加大雙人床、1張為雙人床）上，乙○
      是睡在加大雙人床，伊與丙○○是睡在雙人床，2張床併在
      一起時，床墊有一點點高度落差，加大雙人床的床墊是硬
      的，雙人床的床墊比較軟，當時伊跟丙○○靠得很近，因為
      床沒有很大，丙○○跟乙○距離也沒有很遠，伊當時很累而
      且又要早起，所以躺下去後馬上睡著，半夜有看到丙○○跟
      乙○去上廁所，是乙○先出去，丙○○後出去，至於2人回來
      的順序，伊就忘記了，因為伊就是懵懵懂懂地睡著了，睡
      覺期間，丙○○有說會冷，因為伊很累，丙○○一直抖，伊很
      不爽並罵丙○○，但伊摸丙○○的手是冰的，所以伊有跟丙○○
      換位置，是丙○○先說要跟伊換位置，伊沒有站起來，是直
      接從丙○○身上跨過去，之後發現丙○○原本睡的位置確實很
      冷，換位置之後伊先是半夢半醒的狀態，接著又馬上睡著
      ，伊只記得丙○○跟伊換位置前，丙○○都是與伊貼在一起、
      抱著伊，至於丙○○於換位置後的姿勢為何，伊就不知道，
      伊並沒有跟丙○○說「不要抱錯人」，後來伊就睡著，伊知
      道這件事之後就與丙○○分手，而伊事後查證，覺得乙○的
      回答有點輕浮，而且伊當時的體重大概80公斤左右，乙○
      的體重可能比伊多一點，如果乙○好好躺在床上，丙○○單
      手基本上能不能將乙○的褲子、內褲脫掉，伊是有點懷疑
      等語（見本院卷第172至178、181至183、185、187至190
      頁）。 
    ⒊依告訴人與證人甲○所述內容，於本案過程中大致可分為「
      眾人就寢至被告與甲○換位置前」、「被告與甲○換位置後
      至告訴人與被告先後離開房間前」、「被告與告訴人在廁
      所外之期間」、「告訴人與被告自廁所處先後返回房間後
      至起床前」等階段。就上開各階段中之過程，雖告訴人均
      指證如前，並有告訴人提出LINE通訊軟體對話內容截圖可
      參，惟依告訴人所述，其於「眾人就寢至被告與甲○換位
      置前」、「被告與甲○換位置後至告訴女與被告先後離開
      房間前」、「告訴人與被告自廁所處先後返回房間後至起
      床前」之期間，遭被告撫摸，或被告脫下其外褲與內褲，
      進而手指伸入其陰道內，但其並未有任何言語或出手制止
      ，又其雖證稱有採取以毯子包裹身體並壓住、遠離至另一
      側之舉措，仍遭被告持續侵犯，然盱衡以被告斯時與甲○
      尚屬交往男女朋友關係，被告於與甲○換位置前，被告與
      告訴人之間尚隔著甲○，被告並抱著甲○，縱使被告與甲○
      換位置後，被告與告訴人乃是相鄰位置，其亦應唯恐遭甲
      ○察覺，不至於直接轉向告訴人撫摸告訴人、脫下告訴人
      褲子。是被告於其與甲○換位置前，因為尚抱著甲○，應是
      單手觸及告訴人、撫摸告訴人，至於其與甲○換位置後，
      也是面向甲○，僅以單手向後伸展撫摸告訴人、脫下告訴
      人之褲子較為合理。參以證人甲○於本院審理中證述案發
      時眾人就寢之床鋪，告訴人當時所躺床鋪之床墊較硬、告
      訴人之體重等等因素，倘若有告訴人所稱被子包住身體、
      往另一側閃躲等迴避被告侵犯舉措，被告於其與甲○換位
      置以前，與告訴人中間尚隔著甲○，僅以單手觸及告訴人
      所在位置，或被告與甲○換位置後，僅能以單手向後伸展
      觸及告訴人，而告訴人以被子包住身體並壓住被子、盡量
      往另一側閃躲之狀態下，是否能施加足夠力道以反制告訴
      人迴避之舉，進而使得其手部能伸入告訴人的被子內，進
      而撫摸告訴人，甚至在告訴人極力躲避之下，單手伸入告
      訴人之被子中並順利脫下告訴人之褲子，並非明確。
    ⒋再依照告訴人所提出LINE通訊軟體對話內容截圖，固堪認
      其無使被告撫摸、脫去褲子、用手指插入其陰道等行為之
      真實意願，然當時被告與告訴人同在房間期間，被告身邊
      尚躺著甲○，告訴人身旁亦躺著其他2位表妹之情形下，倘
      若告訴人有進行上開被子包住身體、往另一側閃躲等迴避
      被告之舉措，被告為能反制告訴人之迴避舉措而遂行其撫
      摸告訴人、脫下告訴人褲子或以手指插入告訴人陰道之目
      的，其所採取反制行為之強度也必然是足以使告訴人迴避
      行為失效。而於告訴人迴避舉措跟被告反制行為相互往來
      、消長過程中，更會擾及同床其他在場之人。然本案上開
      過程中，均未見有其他同床就寢之人受擾，則告訴人是否
      有採取足以向被告宣示其上述真實意願之舉動，及被告是
      否有對告訴人施以反制告訴人迴避舉措之強暴或違反意願
      手段，即非無疑。而被告與告訴人在房間內，無論是其等
      離開房間前往廁所之前，或從廁所返回房間後，被告得以
      脫下告訴人的褲子或持續撫摸告訴人，告訴人於上開過程
      中，並未見有明顯對被告表示其意願之情形，或有即刻向
      在場之他人求助，使其主觀之真實意願形諸於外之情形，
      即便依照告訴人所提供之LINE通訊軟體對話內容截圖，足
      認告訴人斯時主觀上並無意願為被告撫摸、脫去褲子、用
      手指插入其陰道等行為，然被告主觀上是否確實知悉或認
      識告訴人此等真實意願，亦未可知。
    ⒌至於「被告與告訴人在廁所外之期間」，依起訴書所記載
      犯罪事實之時序，雖公訴意旨係以告訴人於被告向其示意
      進行口交前即表示「不要這樣」等情，進而認定告訴人所
      稱「不要這樣」乃是指告訴人表達其拒絕被告對其撫摸之
      意思，然被告始終否認告訴人於此期間曾向其口出上開類
      似詞句或出手將其推開，且縱使告訴人均證稱其有向被告
      口出「不要這樣」或出手推開被告，但依其於警詢、偵訊
      、本院審理中證述過程，其均指稱是於被告向其示意口交
      後，其委婉以能否改以手淫之方式後，因被告欲出手掀開
      其上衣，其始出手推開被告並表示「不要這樣」或「不要
      」等語（見警卷第5頁反面；偵卷第36頁；本院卷第147至
      150頁），也就是依照告訴人所述之時序過程，是其走出
      廁所後，見被告在廁所外，被告先有脫下自己褲子露出生
      殖器，並對告訴人作出示意為其口交之動作，因告訴人不
      願意而以為被告手淫為由搪塞後，被告持續有出手掀起告
      訴人上衣之舉，告訴人才出言表示「不要這樣」或「不要
      」等語，與公訴意旨所認定告訴人於遭被告示意口交前即
      有表示「不要這樣」並不相符。依照告訴人所述過程，其
      並非於被告向其示意進行口交之前或當下出言「不要這樣
      」或「不要」，或出手推開被告，而是之後被告進一步出
      手掀起告訴人上衣，告訴人始有上述舉動。故即使告訴人
      有上述舉動，其於上開舉動之前，面臨被告示意其進行口
      交時，雖並無為被告口交之意願，乃以願為被告手淫為由
      搪塞，就被告之認知而言，是否得知悉或認識到告訴人是
      在向其宣示勿再隨意撫摸身體部位之意思？抑或使被告誤
      認是該處距離告訴人外婆房間甚近，僅是恐告訴人外婆因
      故醒來發現2人親近而為避嫌之舉？非可驟認。
    ⒍公訴意旨雖復認定「被告與告訴人在廁所外之期間」，被
      告示意告訴人為其口交，亦為強制性交之行為，然依證人
      即告訴人之證述，被告示意其為之口交之手段乃是輕輕地
      將其頭部往生殖器方向按壓2下，而告訴人遭被告按壓動
      作時尚能輕易掙脫，嗣後亦未見被告有進一步為遂行令告
      訴人為其口交之目的，而於告訴人以為被告手淫為由搪塞
      後，採用更強烈之手段壓迫告訴人，迫使告訴人為其口交
      ，則被告上開輕輕按壓告訴人頭部之動作，尚難認是刑法
      強制性交罪所稱「強暴、脅迫、恐嚇、催眠術或其他違反
      其意願之方法」等手段，且亦不足認定被告此舉是出於強
      制性交之犯意。
    ⒎此外，依照被告之供述、告訴人之證述，被告於上開過程
      中，未見有施以其他強暴、脅迫、恐嚇等等手段，以遂行
      其撫摸告訴人或手指伸入告訴人陰道為性交之目的。即使
      告訴人沒有遭被告撫摸、脫去褲子、用手指插入其陰道等
      行為之真實意願，然未見告訴人有採取足以使被告知悉或
      預見其真實意願之反應行為，及被告有對告訴人施以反制
      告訴人迴避舉措之其他違反告訴人意願手段，且也不足以
      認定被告知悉或認識告訴人上開真實意願，而主觀上具有
      強制性交（及猥褻）之犯意。
  ㈡公訴意旨雖認被告另有對告訴人為性騷擾防治法第25條第1項
    之性騷擾之行為，惟依告訴人、證人甲○所述，斯時被告與
    告訴人、證人甲○所在之位置，乃是5人共同躺在併在一起的
    2張床上，彼此間距離甚近，就寢期間彼此肢體偶然相互碰
    觸乃屬合理之事，則被告辯稱其起初碰觸告訴人身體部位為
    誤觸，並非不可信，故即難認被告最初是出於性騷擾之意圖
    與犯意，而為偷襲式、短暫性觸摸。又依告訴人證述，其最
    初感覺有異物感後，即知有人在觸摸其大腿，其之後採取反
    應則為翻身，與被告所辯其最初碰觸告訴人後，告訴人有翻
    來翻去等情形相符，被告辯稱其斯時認為告訴人是醒著的狀
    態乙節（見本院卷第133頁）即非虛妄，故被告於最初誤觸
    告訴人身體部位後，縱使有意持續觸摸告訴人身體，然告訴
    人是否是處於尚未及感受到性自主決定權遭受妨害，被告行
    為即已結束之不及抗拒狀態，即非無疑。且依被告斯時認知
    告訴人是醒著的狀態，其持續觸摸告訴人身體部位，乃是因
    認告訴人處於清醒狀態，且不知告訴人無為其觸摸之真實意
    願，其主觀上持續觸摸告訴人身體部位，亦難認是出於性騷
    擾意圖，並基於乘人不及抗拒而觸摸他人身體部位之犯意為
    之。
  ㈢至於公訴意旨所舉其他證據，至多僅能證明被告於上開時、
    地，確實有對告訴人為前述脫褲子、摸大腿、胸部、隱私部
    位、手指侵入告訴人陰道、手放在告訴人後頸按壓示意口交
    等行為，與告訴人或許沒有遭被告撫摸、脫去褲子、用手指
    插入其陰道等行為及為被告口交之真實意願，然均尚不足認
    定或補強被告所為是意圖性騷擾而基於乘人不及抗拒而觸摸
    他人身體部位之犯意，或基於強制性交（及猥褻）犯意，而
    對告訴人之身體部位為偷襲式、短暫性觸摸，或對告訴人以
    違反意願之方式為性交（及猥褻）之行為。
七、綜前所述，雖然足以認定告訴人或無遭被告撫摸、脫去褲子
    、用手指插入其陰道等行為，及為被告口交之真實意願，與
    被告斯時證人甲○尚為交往中男女朋友關係，卻於感情上對
    於甲○有所背叛而為上開行為，而認被告所為確實可議，然
    檢察官舉出之證據，尚不足使本院對被告有公訴意旨所指強
    制性交或性騷擾之犯行形成毫無合理懷疑之心證，基於「罪
    證有疑，唯利被告」之原則，自應為被告無罪之諭知。
據上論斷，應依刑事訴訟法第301條第1項前段，判決如主文。
本案經檢察官張建強提起公訴，由檢察官林津鋒到庭執行職務。
中　　華　　民　　國　　110 　年　　3 　　月　　10　　日
                  刑事第五庭  審判長法　官  張志偉
                                    法  官  余珈瑢
                                    法  官　郭振杰
以上正本證明與原本無異。
如不服本判決應於收受判決後20日內向本院提出上訴書狀，並應
敘述具體理由；其未敘述上訴理由者，應於上訴期間屆滿後20日
內向本院補提理由書（均須按他造當事人之人數附繕本）「切勿
逕送上級法院」。告訴人或被害人如對於本判決不服者，應具備
理由請求檢察官上訴，其上訴期間之計算係以檢察官收受判決正
本之日期為準。
中　　華　　民　　國　　110 　年　　3 　　月　　10　　日
                                    書記官  張茗翔